【裁判字號】    99,訴,1194
【裁判日期】    991230
【裁判案由】    偽證等
【裁判全文】
臺灣屏東地方法院刑事判決              99年度訴字第1194號
公  訴  人  臺灣屏東地方法院檢察署檢察官
被      告  郭正忠
            欒振祿
上列被告因偽證等案件，經檢察官提起公訴（99年度偵字第1813
號、99年度偵字第8352號），被告於本院準備程序中就被訴事實
為有罪之陳述，經本院合議庭裁定由受命法官獨任進行簡式審判
程序，並判決如下：
    主  文
郭正忠共同犯踰越牆垣竊盜罪，累犯，處有期徒刑柒月；又犯偽
證罪，累犯，處有期徒刑捌月。應執行有期徒刑壹年壹月。
欒振祿共同犯踰越牆垣竊盜罪，累犯，處有期徒刑柒月。
    事  實
一、郭正忠前於民國95年間因施用毒品案件，經本院以95年度訴
    字第683 號判決判處有期徒刑1 年確定，復於96年間因竊盜
    及偽證案件，經本院以95年度易字第720 號判決分別判處有
    期徒刑8 月、6 月，應執行有期徒刑1 年確定，又於96年間
    因施用毒品案件，經本院以96年度訴字第152 號判決判處有
    期徒刑10月確定，前開施用毒品2 案件經本院以96年度聲減
    字第157 號裁定減刑並定應執行有期徒刑10月確定，其後前
    開竊盜及偽證案件並經本院以96年度聲減字第1995號裁定減
    刑，並與前開施用毒品2 案件減刑後之有期徒刑定應執行有
    期徒刑1 年1 月確定，於97年1 月31日縮刑期滿執行完畢。
    欒振祿前於96年間因施用毒品案件，經本院以95年度訴字第
    897 號判決判處有期徒刑8 月確定，復於95年間因竊盜案件
    ，經本院以95年度簡字第1853號判決判處有期徒刑4 月確定
    ，前開2 案件經本院以96年度聲減字第537 號裁定減刑並定
    應執行有期徒刑5 月確定，又於96年間因施用毒品案件，經
    本院以96年度訴字第922 號判決判處有期徒刑1 年，減為有
    期徒刑6 月確定，並與前開2 案件經本院以97年度聲字第25
    4 號裁定定應執行刑為有期徒刑10月確定，於97年12月11日
    縮刑期滿執行完畢。
二、詎郭正忠及欒振祿仍不知悔改，共同意圖為自己不法之所有
    ，基於踰越牆垣竊盜之犯意聯絡，於98年12月25日上午12時
    許，由欒振祿騎駛車牌號碼PIO-629 號重型機車，搭載郭正
    忠前往屏東縣長治鄉○○街562 巷7 號房屋外，由欒振祿在
    外把風，郭正忠則以踰越牆垣之方式，進入前開房屋外庭院
    內，由郭正忠以徒手搬運方式竊取置於該房屋屋簷下方，張
    麗如所有之冷氣機1 臺。得手後由欒振祿騎駛前開機車載運
    該冷氣機並搭載郭正忠逃離現場，並於當日載運該冷氣機賣
    與真實姓名年籍不詳之成年男子，得款新臺幣500 元朋分花
    用殆盡。嗣經張麗如當時在屋內目擊郭正忠及欒振祿前開竊
    取行為，記下前開機車車牌號碼報警處理，而循線查悉上情
    。
三、郭正忠明知並未前往屏東縣麟洛鄉○○路231 號「大發資源
    回收場」，將前開冷氣機賣與該回收場負責人洪永豐，竟基
    於偽證之犯意，於99年5 月21日上午9 時19分許至43分許間
    某時，在臺灣屏東地方法院檢察署99年度偵字第1813號洪永
    豐涉嫌故買贓物案件偵查時，以證人身分在該檢察署第4偵
    查庭作證，就於該案情有重要關係之洪永豐是否向其購買前
    開冷氣機之事項，供前具結後，故意違反主觀記憶而虛偽證
    稱：上開冷氣伊賣與洪永豐云云，足以影響司法機關偵審之
    正確性。嗣經臺灣屏東地方法院檢察署檢察官偵查後，認郭
    正忠前揭證詞無可採信，而對洪永豐所涉故買贓物為不起訴
    處分確定。
四、案經張麗如訴由屏東縣政府警察局內埔分局報告臺灣屏東地
    方法院檢察署檢察官及該署檢察官自動檢舉簽分偵辦後提起
    公訴，並經本院改依簡式程序審理。
    理  由
一、按簡式審判程序之證據調查，不受第159 條第1 項之限制，
    刑事訴訟法第273 條之2 定有明文，是依上開規定，於行簡
    式審判程序之案件，被告以外之人於審判外之陳述，除有其
    他不得作為證據之法定事由外，應認具有證據能力。查本件
    如下引用被告以外之人於審判外之陳述，因本案採行簡式審
    判程序，復無其他不得做為證據之法定事由，揆諸首揭說明
    ，應認均具有證據能力，合先敘明。
二、上開犯罪事實，分別據被告郭正忠、欒振祿於本院準備程序
    及審理時坦承不諱（參本院卷第65頁背面、第66頁）；其中
    犯罪事實二部分，核與告訴人張麗如於警詢時指述遭竊情節
    相符（參警卷第10、11頁），被告2 人騎駛前往竊取前揭冷
    氣機之車籍查詢基本資料詳細畫面表1 紙（參警卷第15頁）
    ，及被告2 人前往行竊之現場照片8 張附卷足佐（參警卷第
    21 至24 頁），而犯罪事實三部分，並有臺灣屏東地方法院
    檢察署99年度偵字第1813號案件99年5 月21日訊問筆錄、證
    人郭正忠供前證人結文各1 份在卷可稽（參偵查卷第30、31
    、33頁）。綜上各情，足認被告等自白與事實相符，可以採
    信，本案事證至為明確，被告等犯行堪以認定，均應依法論
    科。
三、查告訴人張麗如所有之上址房屋四周設有水泥圍牆，被告郭
    正忠係攀爬圍牆而進入上址竊取上開冷氣機等情，除據被告
    郭正忠及欒振祿坦認不諱外，並經告訴人於警詢中證述明確
    ，並有前開現場照片為憑。故核被告2 人所為，係犯刑法第
    321 條第1 項第2 款之踰越牆垣竊盜罪。另按刑法上之偽證
    罪，不以結果之發生為要件，一有偽證行為，無論當事人是
    否因而受有利或不利之判決，均不影響其犯罪之成立，最高
    法院71年台上字第8127號判例意旨可資參照。查被告郭正忠
    於案外人洪永豐所涉故買贓物案件之偵查中，均就洪永豐是
    否有向其故買前開冷氣機之重要關係事項，於供前具結後為
    虛偽陳述，縱洪永豐所涉前揭故買贓物案件嗣經臺灣屏東地
    方法院檢察署檢察官為不起訴處分確定，惟依前揭說明，並
    不影響被告郭正忠所犯偽證罪之成立。核被告郭正忠所為，
    係另犯刑法第168 條之偽證罪。被告郭正忠及欒振祿2 人就
    上開犯罪事實二所示之加重竊盜犯行部分，有犯意聯絡及行
    為分擔，應論以共同正犯。被告郭正忠所為前開加重竊盜及
    偽證犯行，犯意各別，行為互殊，應予分論併罰。又被告2
    人有如事實欄所載前案科刑及執行之情形，有臺灣高等法院
    被告前案紀錄表在卷可稽，其等於有期徒刑執行完畢後5 年
    內，故意再犯本案有期徒刑以上之罪，為累犯，均應依刑法
    第47條第1 項之規定加重其刑。爰審酌被告2 人均正值盛年
    ，不思以正當途徑獲取財物，卻意圖為不勞而獲他人財物，
    犯罪動機已屬不良，且被告2 人均有多次前科紀錄，有前開
    被告前案紀錄表可證，素行不良，被告2 人採行之竊盜手段
    復造成居家安全之不安，並衡酌被告2 人所竊財物價值非鉅
    ；被告郭正忠於偵查中虛偽證述案外人洪永豐涉犯故買贓物
    罪，惡性非輕，並造成司法資源之浪費，惟考量被告2 人犯
    後終能坦承犯行，及渠等之智識程度、生活狀況等一切情狀
    ，分別量處主文所示之刑，並依法就被告郭正忠所處之刑定
    其應執行之刑，以示懲儆。
據上論斷，應依刑事訴訟法第299 條第1 項前段、第273 條之1
第1 項，刑法第28條、第321 條第1 項第2 款、第168 條、第47
條第1 項、第51條第5 款，刑法施行法第1 條之1 ，判決如主文
。
本案經檢察官陳立興到庭執行職務。
中    華    民    國    99    年    12    月    30    日
                  刑事第五庭  法  官  謝濰仲
以上正本證明與原本無異。
如不服本判決應於收受判決後10日內向本院提出上訴書狀，並應
敘述具體理由；其未敘述上訴理由者，應於上訴期間屆滿後20日
內向本院補提理由書（均須按他造當事人之人數附繕本）「切勿
逕送上級法院」。
中    華    民    國    99    年    12    月    30    日
                              書記官  黃美玲
附錄論罪科刑法條：
刑法第321條第1項第2款
犯竊盜罪而有左列情形之一者，處6 月以上、5 年以下有期徒刑
：
二、毀越門扇、牆垣或其他安全設備而犯之者。
刑法第168條
於執行審判職務之公署審判時或於檢察官偵查時，證人、鑑定人
、通譯於案情有重要關係之事項，供前或供後具結，而為虛偽陳
述者，處7 年以下有期徒刑。

司法院資訊處製作；財團法人民間司法改革基金會備份。
